Minutes et répertoires du notaire Thomas GIBERT, 20 février 1762 - 31 janvier 1794 (étude XXXIX)
Archives nationales
- Répertoire(s) de Thomas GIBERT, 20 février 1762 - 20 septembre 1804; MC/RE/XXXIX/7 - MC/RE/XXXIX/9
  - Répertoire. 1771, 2 janvier - 1794, 30 janvier, 2 janvier 1771 - 30 janvier 1794; MC/RE/XXXIX/8
    - Testamentleg de monsieur d'Ennery, 7 septembre 1786
      délivrance de legs; Ennery (monsieur d')
    - Contrat de mariage entre le sieur Eque et la demoiselle Vauvray, 17 septembre 1786
      contrat de mariage; Eque (sieur); Vauvray (demoiselle)
    - Notoriété concernant les sieurs Bricou et Delché, 19 septembre 1786
      notoriété; Bricou (sieur); Delche (sieur)
    - Inventaire après décès du sieur Biet, 20 septembre 1786
      inventaire après décès; Biet (sieur)
    - Contrat de mariage entre le sieur Thibault et la demoiselle Biet, 23 septembre 1786
      contrat de mariage; Thibault (sieur); Biet (demoiselle)
    - Contrat de mariage entre le sieur Cauthion et la demoiselle Guillot, 25 septembre 1786
      contrat de mariage; Cauthion (sieur); Guillot (demoiselle)
    - Notoriété constatant les héritiers de la demoiselle Loiré, 30 septembre 1786
      notoriété; Loire (demoiselle)
    - Renonciation par le sieur de Goutte à la succession du sieur Chaufroid, 9 octobre 1786
      renonciation; notoriété; Goutte (sieur de); Chaufroid (sieur)
    - Contrat de mariage entre le sieur Babel et la veuve Pinet, 28 octobre 1786
      contrat de mariage; Babel (sieur); Pinet (veuve)
    - Contrat de mariage entre le sieur de La Barre et la demoiselle Leroy, 29 octobre 1786
      contrat de mariage; La Barre (sieur de); Leroy (demoiselle)
    - Inventaire après décès d'Elisabeth Chaudertot, épouse Rellier, 13 novembre 1786
      inventaire après décès; Chaudertot, Elisabeth; Rellier (Épouse)
    - Notoriété constatant les héritiers du sieur Herbin, 16 novembre 1786
      notoriété; Herbin (sieur)
    - Contrat de mariage entre le sieur Hemon et la demoiselle Goubin, 23 novembre 1786
      contrat de mariage; Hemon (sieur); Goubin (demoiselle)
    - Dépôt du baptistaire du sieur Gibert, 25 novembre 1786
      acte d'état civil; dépôt de pièces; Gibert (sieur)
    - Notoriété en rectification des noms de mademoiselle de Marq, 5 décembre 1786
      notoriété; Marq (mademoiselle de)
    - Renonciation par mademoiselle Le Bir la succession de ses père et mère, 5 décembre 1786
      renonciation; notoriété; Le Bir (demoiselle)
    - Notoriété constatant les héritiers Lancelot, 16 décembre 1786
      notoriété; Lancelot (héritiers)
    - Notoriété en rectification des noms de monsieur le maréchal duc d' Estrée, 19 décembre 1786
      notoriété; Estree (Monsieur d')
    - Contrat de mariage entre le sieur Chevalier et la demoiselle de Remme, 4 janvier 1787
      contrat de mariage; Chevalier (sieur); Remme (demoiselle de)
    - Notoriété en rectification des noms du sieur Laniece et constatant le nombre de ses héritiers, 9 janvier 1787
      notoriété; Laniece (sieur)
    - Contrat de mariage entre le sieur Desert et la veuve Locheron, 12 janvier 1787
      contrat de mariage; Desert (sieur); Locheron (veuve)
    - Inventaire après décès du sieur Gaudissart, 15 janvier 1787
      inventaire après décès; Gaudissart (sieur)
    - Inventaire après décès de Marie Thérèse Leloup, fille de Jean Maher, 20 janvier 1787
      inventaire après décès; Leloup, Marie-Thérèse; Maher, Jean
    - Notoriété constatant le nombre des héritiers du sieur Mainguet, 25 janvier 1787
      notoriété; Mainguet (sieur)
    - Contrat de mariage entre le sieur Maher et la veuve Lavocat, 29 janvier 1787
      contrat de mariage; Maher (sieur); Lavocat (veuve)
    - Renonciation par le sieur Boutellier à la succession de son père, 3 février 1787
      renonciation; notoriété; Boutellier (sieur)
    - Contrat de mariage entre monsieur Le Prieur et mademoiselle Bellot, 10 février 1787
      contrat de mariage; Le Prieur (monsieur); Bellot (mademoiselle)
    - Contrat de mariage entre le sieur Limosin et la veuve Regnier, 11 février 1787
      contrat de mariage; Limosin (sieur); Regnier (veuve)
    - Contrat de mariage entre le sieur Sebille et la demoiselle Lallemant, 14 février 1787
      contrat de mariage; Sebille (sieur); Lallemant (demoiselle)
    - Contrat de mariage entre monsieur Bourlet et mademoiselle Prevost de Saint Aubin, 14 février 1787
      contrat de mariage; Bourlet (monsieur); Prevost de Saint Aubin (mademoiselle)
    - Contrat de mariage entre le sieur Bidart et la demoiselle Paris, 19 février 1787
      contrat de mariage; Bidart (sieur); Paris (demoiselle)
    - Renonciation par le sieur Didiot à la succession de son père, 23 février 1787
      renonciation; notoriété; Didiot (sieur)
    - Délivrance de legs de monsieur de Roullée à monsieur de Vaudueil, 9 mars 1787
      délivrance de legs; Roullee (monsieur de); Vaudueil (monsieur de)
    - Notoriété concernant le sieur Robert, 16 mars 1787
      notoriété; Robert (sieur)
    - Délivrance de legs à Messieurs de Juliennas et de Regnieux, 16 mars 1787
      délivrance de legs; Juliennas (monsieur de); Regnieux (monsieur de)
    - Inventaire après décès de monsieur et madame Descorpins, 22 mars 1787
      inventaire après décès; Descorpins (monsieur); Descorpins (madame)
    - Contrat de mariage entre le sieur Villon et la demoiselle Houdart, 15 avril 1787
      contrat de mariage; Villon (sieur); Houdart (demoiselle)
    - Inventaire après décès du sieur Bigot, 16 avril 1787
      inventaire après décès; Bigot (sieur)
    - Inventaire après décès de madame Buchere, 17 avril 1787
      inventaire après décès; Buchere (madame)
    - Dépôt du testament de mademoiselle Prevost, 19 avril 1787
      testament; dépôt de pièces; Prevost (mademoiselle)
    - Notoriété constatant les héritiers de la veuve Mercier, 26 avril 1787
      notoriété; Mercier (veuve)
    - Contrat de mariage entre le sieur Lilette et la demoiselle Thibert, 27 avril 1787
      contrat de mariage; Lilette (sieur); Thibert (demoiselle)
    - Notoriété concernant les héritiers de la veuve Leclere, 2 mai 1787
      notoriété; Leclere (veuve)
    - Contrat de mariage entre le sieur Berthon et la demoiselle Andrieu, 4 mai 1787
      contrat de mariage; Berthon (sieur); Andrieu (demoiselle)
    - Notoriété constatant les héritiers du sieur Hallé, 16 mai 1787
      notoriété; Halle (sieur)
    - Dépôt du mortuaire du sieur de Bellocq, 23 mai 1787
      acte d'état civil; dépôt de pièces; Bellocq (sieur de)
    - Inventaire après décès du sieur François Legrand, 16 juin 1787
      inventaire après décès; Legrand, François
    - Contrat de mariage entre monsieur Jannine et la demoiselle André, 18 juin 1787
      contrat de mariage; Jannine (monsieur); Andre (demoiselle)
    - Inventaire après décès du sieur Brivot, 18 juin 1787
      inventaire après décès; Brivot (sieur)
    - Renonciation à succession par monsieur Le Roy de Roullée, 26 juin 1787
      renonciation; notoriété; Le Roy de Roullee (monsieur)
    - Renonciation par les mineurs Brivot à la succession de leur père, 3 juillet 1787
      renonciation; notoriété; Brivot (mineurs)
    - Contrat de mariage entre le sieur Thérouene et la demoiselle Le Duc, 7 juillet 1787
      contrat de mariage; Therouene (sieur); Le Duc (demoiselle)
    - Contrat de mariage entre monsieur Petitjean d' Inville et mademoiselle Trassart, 9 juillet 1787
      contrat de mariage; Petitjean d'inville (monsieur); Trassart (mademoiselle)
    - Notoriété constatant le nombre des héritiers de monsieur Prévot de Saint Aubin, 10 juillet 1787
      notoriété; Prevot de Saint Aubin (monsieur)
    - Contrat de mariage entre le sieur Benoit et la demoiselle Syriey, 13 juillet 1787
      contrat de mariage; Benoit (sieur); Syriey (demoiselle)
    - Contrat de mariage entre le sieur Berel et la demoiselle Lacroix, 15 juillet 1787
      contrat de mariage; Berel (sieur); Lacroix (demoiselle)
    - Inventaire après décès de madame Villemain, 16 juillet 1787
      inventaire après décès; Villemain (madame)
    - Testament déposé de madame Villemain, 18 juillet 1787
      testament; dépôt de pièces; Villemain (madame)
    - Testamentc par les héritiers de monsieur Descorpins, 31 juillet 1787
      ratification; testament; Descorpins (monsieur)
    - Inventaire après décès de Marie Madeleine Guisnard, 2 août 1787
      inventaire après décès; Guisnard, Marie-Madeleine
    - Contrat de mariage entre le sieur Savattez et la demoiselle Petit Jean, 4 août 1787
      contrat de mariage; Savattez (sieur); Petit Jean (demoiselle)
    - Testamentc par les héritiers de monsieur Descorpins, 8 août 1787
      ratification; testament; Descorpins (monsieur); Descorpins (Monsieur)
    - Notoriété en rectitification des noms de la dame Boutonnet, 23 août 1787
      notoriété; Boutonnet (dame de)
    - Notoriété en rectification des noms de la demoiselle Pivron, 23 août 1787
      notoriété; Pivron (demoiselle)
    - Contrat de mariage entre le sieur Denis et la demoiselle Bigot, 28 août 1787
      contrat de mariage; Denis (sieur); Bigot (demoiselle)
    - Dépôt du mortuaire de monsieur l'abbé d' Archambault, 3 septembre 1787
      acte d'état civil; dépôt de pièces; Archambault (monsieur d'); abbé
    - Inventaire après décès de monsieur Dondey Desmarquets, 3 septembre 1787
      inventaire après décès; Dondey Desmarquets (monsieur)
    - Inventaire après décès du sieur Levet, 18 septembre 1787
      inventaire après décès; Levet (sieur)
    - Inventaire après décès de Marie Catherine Cauthion, épouse de Jean Lourt, 19 septembre 1787
      inventaire après décès; Cauthion, Marie-Catherine; Lourt, Jean
    - Contrat de mariage entre le sieur Lourt et la demoiselle Lelièvre, 24 septembre 1787
      contrat de mariage; Lourt (sieur); Lelievre (demoiselle)
    - Contrat de mariage entre le sieur Boulard et la demoiselle Ligue, 6 octobre 1787
      contrat de mariage; Boulard (sieur); Ligue (demoiselle)
    - Notoriété en rectification des noms du sieur Benard, 8 octobre 1787
      notoriété; Benard (sieur)
    - Dépôt du baptistaire des sieur et demoiselle Benard, 8 octobre 1787
      acte d'état civil; dépôt de pièces; Benard (sieur); Benard (demoiselle)
    - Notoriété concernant la demoiselle Danjoul, 18 octobre 1787
      notoriété; Danjoul (demoiselle)
    - Notoriété constatant les héritiers de mademoiselle Benard, 25 octobre 1787
      notoriété; Benard (mademoiselle)
    - Contrat de mariage entre le sieur Courtot et mademoiselle Dayminy de Mablan, 12 novembre 1787
      contrat de mariage; Courtot (sieur); Dayminy de Mablan (mademoiselle)
    - Contrat de mariage entre le sieur Josse et la demoiselle Martin, 19 novembre 1787
      contrat de mariage; Josse (sieur); Martin (demoiselle)
    - Contrat de mariage entre le sieur Barand et la demoiselle Thenard, 28 novembre 1787
      contrat de mariage; Barand (sieur); Thenard (demoiselle)
    - Inventaire après décès du sieur Tenier, 4 décembre 1787
      inventaire après décès; Tenier (sieur)
    - Inventaire après décès de monsieur de Gondeville, 12 décembre 1787
      inventaire après décès; Gondeville (monsieur de)
    - Inventaire après décès de monsieur le maréchal de Levis, 17 décembre 1787
      inventaire après décès; Levis (monsieur de)
    - Notoriété constatant le nombre des héritiers de monsieur Roussel de Saint Remy, 18 décembre 1787
      notoriété; Roussel de Saint Remy (monsieur)
    - Dépôt du certificat de vie de monsieur Dagoret des Robinieres, 31 décembre 1787 - 1787
      notoriété; dépôt de pièces; Dagoret Des Robinieres (monsieur)
    - Renonciation par Marie Victoire Gondeville, épouse de Nicolas Robert Marie, à la succession de Jean Gondeville, son père, 12 janvier 1788
      renonciation; notoriété; Gondeville, Marie-Victoire; Marie, Nicolas-Robert; Gondeville, Jean
    - Contrat de mariage entre Nicolas Antoine Launay et Marie Joséphine Rondel, 12 janvier 1788
      contrat de mariage; Launay, Nicolas-Antoine; Rondel, Marie-Joséphine
    - Inventaire après décès de Marie Madeleine Cheron, épouse de Pierre Georges Edme Terrier, 14 janvier 1788
      inventaire après décès; Cheron, Marie-Madeleine; Terrier, Pierre-Georges-Edme
    - Contrat de mariage entre Jean Antoine Debryen et Marguerite Chastan, 14 janvier 1788
      contrat de mariage; Debryen, Jean-Antoine; Chastan, Marguerite
    - Dépôt du mortuaire de Louis Gaspard Guenard, 15 janvier 1788
      acte d'état civil; dépôt de pièces; Guenard, Louis-Gaspard
    - Testament déposé de Marie Louise Galleran, veuve de Martin Ysard de La Cour, 16 janvier 1788
      testament; dépôt de pièces; Galleran, Marie-Louise; Ysard de La Cour, Martin
    - Renonciation par Marie Louise Gondeville, épouse d' André Marie Dubuisson à la succession de Jean Gondeville, son père, 19 janvier 1788
      renonciation; notoriété; Gondeville, Marie-Louise; Dubuisson, André-Marie; Gondeville, Jean
    - Contrat de mariage entre Jean-Alexandre Biot et Marie-Claire-Ursule Prévost, 19 janvier 1788
      contrat de mariage; Biot, Jean-Alexandre; Prevost, Marie-Claire-Ursule
    - Notoriété constatant le nombre d'héritiers de Marie Anne Le Roy, veuve de Pierre Louis Thomas, 19 janvier 1788
      notoriété; Leroy, Marie-Anne; Thomas, Pierre-Louis
    - Renonciation par le tuteur ad hoc d' Etienne Constant Gondeville, mineur, à la succession de Jean Gondeville, son père, 21 janvier 1788
      renonciation; notoriété; Gondeville, Etienne-Constant; Gondeville, Jean
    - Inventaire après décès de Robert Galleran Desrosiers, 21 janvier 1788
      inventaire après décès; Galleran Desrosiers, Robert
    - Inventaire après décès de Charles Molet, 24 janvier 1788
      inventaire après décès; Molet, Charles
    - Inventaire après décès de Louis Liébert, orfèvre, 26 janvier 1788
      inventaire après décès; Liebert, Louis; orfèvre
    - Contrat de mariage entre Jean Nicolas Rolot et Madeleine Nicole Briard, 26 janvier 1788
      contrat de mariage; Rolot, Jean-Nicolas; Briard, Madeleine-Nicole
    - Inventaire après décès de René Julien Jusseaume, 28 janvier 1788
      inventaire après décès; Jusseaume, René-Julien
    - Inventaire après décès de Jeanne Reine Boucher, épouse de François Boulanger, 30 janvier 1788
      inventaire après décès; Boucher, Jeanne-Reine; Boulanger, François
    - Notoriété après le décès de Robert Pierre vicomte de Néelle et de Gabrielle Henriette Jacqueline Daumesnil Delignière, sa femme, 4 février 1788
      notoriété; Neelle, Robert-Pierre (vicomte de ); Daumesnil Deligniere, Gabrielle-Henriette-Jacqueline
    - Renonciation par Marie Madeleine Milet, épouse de Pierre Genet de La Guérinière, à la succession d'Anne Françoise Terrier, veuve de Joseph Protel Venel, 12 février 1788
      renonciation; notoriété; Milet, Marie-Madeleine; Genet de La Gueriniere, Pierre; Terrier, Anne-Françoise; Protet Venel, Joseph
    - Codicille d'Adrien Pierre Mignon, 15 février 1788
      testament; Mignon, Adrien-Pierre
    - Testament déposé du sieur Adrien Pierre Mignon, 18 février 1788
      testament; dépôt de pièces; Mignon, Adrien-Pierre
    - Inventaire après décès d'Anne Bernier, veuve de Gabriel Michel, 21 février 1788
      inventaire après décès; Bernier, Anne; Michel, Gabriel
    - Renonciation par Jérôme Edme Terrier à la succession d' Anne Françoise Terrier sa sœur, veuve de Joseph Protet Venel, 28 février 1788
      renonciation; notoriété; Terrier, Jérôme-Edme; Terrier, Anne-Françoise; Protet Venel, Joseph
    - Inventaire après décès de Adrien Pierre Mignon, 3 mars 1788
      inventaire après décès; Mignon, Adrien-Pierre
    - Dépôt du baptistaire de Geneviève Fourcher, 12 mars 1788
      acte d'état civil; dépôt de pièces; Fourcher, Geneviève
    - Notoriété constatant le nombre des héritiers de Anne Françoise Terrier, veuve de Joseph Protais Fennel, 12 mars 1788
      notoriété; Terrier, Anne-Françoise; Protais Fennel, Joseph
    - Dépôt du mortuaire de Charles Claude Darchambault, prêtre chanoine de Chartres, 14 mars 1788
      acte d'état civil; dépôt de pièces; Chartres (Eure-et-Loir); Darchambault, Charles-Claude; prêtre; chanoine
    - Testament déposé de Claude Emmanuel Guillaume, 19 mars 1788
      testament; dépôt de pièces; Guillaume, Claude-Emmanuel
    - Inventaire après décès de René Joseph Menet, 19 mars 1788
      inventaire après décès; Menet, René-Joseph
    - Notoriété constatant le nombre des héritiers de Laurent Dubuisson et de Marguerite Tessin, sa femme, 22 mars 1788
      notoriété; Dubuisson, Laurent; Tessin, Marguerite
    - Inventaire après décès de Georges Edme Terrier, 27 mars 1788
      inventaire après décès; Terrier, Georges-Edme
    - Testament déposé de monsieur David Guillaume, 1er avril 1788
      testament; dépôt de pièces; Guillaume, David
    - Notoriété constatant le nombre d'héritiers de Louis Toussaint Gatine, 8 avril 1788
      notoriété; Gatine, Louis-Toussaint
    - Consentement à mariage par Nicolas Fourcher et Françoise Scholastique Félicité Lemoine sa femme en faveur de Geneviève Fourcher, leur fille, 8 avril 1788
      ratification; avis; Fourcher, Nicolas; Lemoine, Françoise-Scholastique-Félicité; Fourcher, Geneviève
    - Contrat de mariage entre Etienne Silvain Buchère et Geneviève Fourcher, 9 avril 1788
      contrat de mariage; Buchere, Etienne-Silvain; Fourcher, Geneviève
    - Testament de François Louis Antoine de Bourbon, comte de Basset, 9 avril 1788
      testament; Bourbon-Busset, François Louis Antoine de (1722-1793)
    - Dépôt du mortuaire de Jean Félix Morice, vigneron de Bagnolet, 11 avril 1788
      acte d'état civil; dépôt de pièces; Bagnolet (Seine-Saint-Denis); Morice, Jean-Félix; viticulteur
    - Renonciation par Alexandre Ambroise, comte de Raffelis, à la succession de Pierre Marc Samaritain de Raffelis, son père, 12 avril 1788
      renonciation; notoriété; Raffelis, Alexandre-Ambroise (comte de); Raffelis, Pierre-Marc-Samaritain
    - Renonciation à la succession de David Guillaume par Claude Emmanuel, 19 avril 1788
      renonciation; notoriété; Guillaume, David; Emmanuel, Claude
    - Délivrance de legs de Louis Marie Guillaume et Marie Elisabeth Guillaume, veuve de David Valléry Richard de La Hautière, 19 avril 1788
      délivrance de legs; Guillaume, Louis-Marie; Guillaume, Marie-Elisabeth; La Hautiere, David-Valléry-Richard (de)
    - Notoriété en rectification des noms de Dominique Antoine Dinot, 22 avril 1788
      renonciation; notoriété; Dinot, Dominique-Antoine
    - Testament déposé de Geneviève Victoire Bailly, fille majeure, 23 avril 1788
      testament; dépôt de pièces; Bailly, Geneviève-Victoire
    - Contrat de mariage entre Antoine Philipon et Marie Elisabeth Guillaume, veuve de David Vallery Richard de La Hautiere, 25 avril 1788
      contrat de mariage; Philipon, Antoine; Guillaume, Marie-Elisabeth; La Hautiere, David-Valléry-Richard (de)
    - Contrat de mariage. Entre edme pierre andré et françoise burlant, 28 avril 1788
      contrat de mariage; Andre, Edme-Pierre; Burlant, Françoise
    - Inventaire après décès de André Laurent de La Barre, 7 mai 1788
      inventaire après décès; La Barre, André-Laurent (de)
    - Délivrance de legs par les héritiers de Marie Gabriel Prévost, 10 mai 1788
      délivrance de legs; Prevot, Marie-Gabriel
    - Contrat de mariage entre Jacques Boucher et Cécile Hickmanne, 23 mai 1788
      contrat de mariage; Boucher, Jacques; Hickmanne, Cécile
    - Inventaire après décès de Louis François Léonard Jamard, 24 mai 1788
      inventaire après décès; Jamard, Louis-François-Léonard
    - Inventaire après décès de François Joseph Bastien, 28 mai 1788
      inventaire après décès; Bastien, François-Joseph
    - Inventaire après décès de Marguerite Desprez, veuve de Paul Adrien Vollée, 30 mai 1788
      inventaire après décès; Desprez, Marguerite; Vollee, Paul-Adrien
    - Notoriété après le décès de Marie Marguerite Chulot, veuve de Pierre Fouquet, 2 juin 1788
      notoriété; Chulot, Marie-Marguerite; Fouquet, Pierre
    - Notoriété en rectification des noms de Jean Gastine, 14 juin 1788
      notoriété; Gastine, Jean
    - Contrat de mariage entre Jean François Gaudissart et Marie Joséphine de Machy, 17 juin 1788
      contrat de mariage; Gaudissart, Jean-François; Machy, Marie-Joséphine (de)
    - Contrat de mariage entre Jacques Notre et Marie Anne Chagot, veuve de Louis François Léonard Jamard, 22 juin 1788
      contrat de mariage; Notre, Jacques; Chagot, Marie-Anne; Jamard, Louis-François-Léonard
    - Contrat de mariage entre Louis Marie prince duc d' Aremberg et Anne Adélaïde Julie de Mailly de Néelle, 22 juin 1788
      contrat de mariage; Aremberg, Louis-Marie (prince duc d'); Mailly de Neelle, Anne-Adelaïde-Julie (de)
    - Notoriété après le décès de Françoise Marguerite Le Goubery dite Duplessis, 23 juin 1788
      notoriété; Le Goubery dite Duplessis, Françoise-Marguerite; Duplessis Françoise-Marguerite Le Goubery (dite)
    - Renonciation au legs d'Abraham Joseph Michelet d'Emery, 28 juin 1788
      renonciation; notoriété; Michelet d' Emery, Abraham-Joseph
    - Inventaire après décès de Benoist de Haye, 30 juin 1788
      inventaire après décès; Haye, Benoît (de)
    - Contrat de mariage entre Pierre Baptiste Sanson et Marie Marguerite Leclerc, 5 juillet 1788
      contrat de mariage; Sanson, Pierre-Baptiste; Leclerc, Marie-Marguerite
    - Notoriété constatant le nombre d'héritiers de Pierre Nicolas Petitjean, 8 juillet 1788
      notoriété; Petitjean, Pierre-Nicolas
    - Notoriété constatant les héritiers de Pierre François Clément, 12 juillet 1788
      notoriété; Clement, Pierre-François
    - Contrat de mariage entre Pierre Théodore Lelong et Marie Angélique de Largilliere, 15 juillet 1788
      contrat de mariage; Lelong, Pierre-Théodore; Largilliere, Marie-Angélique (de)
    - Contrat de mariage entre Eloy Nicolas Marie Miroir et Marie Zoé Ragondet, 19 juillet 1788
      contrat de mariage; Miroir, Eloy-Nicolas-Marie; Ragondet, Marie-Zoé
    - Dépôt du baptistaire de Jean Laval, 21 juillet 1788
      acte d'état civil; dépôt de pièces; Laval, Jean
    - Notoriété après le décès de Marie Catherine Terpien, 21 juillet 1788
      notoriété; Terpien, Marie-Catherine
    - Renonciation par Marguerite Angélique Fourny, épouse en secondes noces de Louis François de Lormel, à la succession de Geneviève Victoire Bailly, 22 juillet 1788
      renonciation; notoriété; Fourny, Marguerite-Angélique; Lormel, Louis-François (de) Bailly, Geneviève-Victoire
    - Dépôt du baptistaire de Marie Marguerite Agnès Fouquet, 24 juillet 1788
      acte d'état civil; dépôt de pièces; Fouquet, Marie-Marguerite-Agnès
    - Testament de Marie Jacqueline Lejeune, femme séparée de biens de Charles Denis de Mayancourt, 24 juillet 1788
      testament; Lejeune, Marie-Jacqueline; Mayancourt, Charles-Denis (de)
    - Notoriété après le décès de Anne Françoise Terrier, veuve de Joseph Prottet Venel, 29 juillet 1788
      notoriété; Terrier, Anne-Françoise; Prottet Venel, Joseph
    - Contrat de mariage entre Jean Foucheneret et Anne Victoire Perault, 5 août 1788
      contrat de mariage; Foucheneret, Jean; Perault, Anne-Victoire
    - Notoriété en rectifrication des noms de Victoire Charlotte Lemercier ,épouse de Jean Philippe Joseph Ochault-Déchault, 7 août 1788
      notoriété; Lemercier, Victoire-Charlotte; Ochault-Déchault, Jean-Philippe-Joseph
    - Notoriété constatant les héritiers de Anne Girardot, 14 août 1788
      notoriété; Girardot, Anne
    - Inventaire après décès de Jean Latouche, 16 août 1788
      inventaire après décès; Latouche, Jean
    - Contrat de mariage entre François Félix Huard et Marie Victoire Larue, 17 août 1788
      contrat de mariage; Huard, François-Félix; Larue, Marie-Victoire
    - Contrat de mariage entre Jacques Boutillier et Marie Geneviève Gillier, 18 août 1788
      contrat de mariage; Boutillier, Jacques; Gillier, Marie-Geneviève